臺灣桃園地方法院民事簡易判決
111年度壢簡字第131號
原      告  中國信託商業銀行股份有限公司

法定代理人  利明献  
訴訟代理人  朱大維  
            楊瓔鈺  
被      告  勝翊工業股份有限公司

法定代理人  彭双泉  

            張月英  
兼
法定代理人  張志賢  
被      告  林昀蓁  
           （原名：林春美）
上列當事人間返還借款事件，本院於民國111年6月7日言詞辯論
終結，判決如下：
    主      文
一、被告勝翊工業股份有限公司、張志賢、林昀蓁應連帶給付原
    告新臺幣（下同）31萬7,333元，及自民國96年6月19日起至
    清償日止，按年息12.88%計算之利息，暨自民國96年7月20
    日起至清償日止，其逾期在6個月以內部分，按上開利率10％
    ，逾期在6個月以上者，就超過部分按上開利率20％計算之違
    約金。
二、訴訟費用3,420元由被告勝翊工業股份有限公司、張志賢、
    林昀蓁連帶負擔。
三、本判決得假執行。
    事實及理由
一、原告主張：被告勝翊工業股份有限公司於民國94年4月18日
    邀同被告張志賢、林昀蓁（原名：林春美）為連帶保證人，
    向訴外人花蓮區中小企業銀行原告貸款100萬元，並簽立借
    款契約乙紙，約定自94年4月18日起至97年4月18日止按年金
    法攤還本息，利息按年息12.88％計付，若遲延給付時逾期在
    6個月以內部分，按上開利率10％，逾期在6個月以上者，就
    超過部分按上開利率20％計付之違約金。詎被告未依約清償
    ，尚欠如主文第1項所示款項未還，嗣花蓮區中小企業銀行
    於96年9月8日依銀行法及金融機構合併法之規定，由原告以
    合併方式概括承受資產、負債及全部營業。為此，依消費借
    貸法律關係提起本訴等語。並聲明：如主文第1項所示。
二、被告未於言詞辯論期日到場，亦未提出書狀作何答辯。
三、經查，原告主張之事實，業據提出股份有限公司變更登記表
    、行政院金融監督管理委員會函、借款契約及放款帳戶還款
    明細交易等件為證，堪信為真實。從而，原告依貸款契約請
    求被告連帶給付如主文第1項所示之金額、利息及違約金，
    為有理由，應予准許。
四、本件係就民事訴訟法第427條訴訟適用簡易程序所為被告敗
    訴之判決，爰依同法第389條第1項第3款之規定，職權宣告
    假執行。
五、訴訟費用負擔之依據：民事訴訟法第78條、第85條第2項。
    並依職權確定訴訟費用額為3,420元（即第一審裁判費）。
中　　華　　民　　國　　111 　年　　6 　　月　　10　　日
                  中壢簡易庭   法  官  劉哲嘉
以上為正本係照原本作成。
如不服本判決，應於送達後二十日內，向本院提出上訴狀並表明
上訴理由，如於本判決宣示後送達前提起上訴者，應於判決送達
後二十日內補提上訴理由書（須附繕本）。
如委任律師提起上訴者，應一併繳納上訴審裁判費。
中　　華　　民　　國　　111 　年　　6 　　月　  10　　日
                               書記官  陳香菱